---
title: "R_bnb"
author: Clément PEREON, Anatole GAYANT, Jules AVIGNON
output: 
  html_document:
    theme: cosmo
    highlight: espresso
---

## Descritption de notre sujet

Notre projet porte sur la représentation des Aibnbs au sein des grandes villes européennes, plus particulièrement sur le prix de location des biens imobiliers renseignés sur l'application.</br>
Notre travail comporte deux parties. Dans la première nous tenterons d'expliquer les différences de prix entre les logements et dans la deuxième nous nous intéresserons à la représentation graphique de la répartitions des biens.

Nos données proviennent du site kaggle : https://www.kaggle.com/datasets/thedevastator/airbnb-prices-in-european-cities

Nous disposons du prix des locations la semaine et le week-end pour 10 villes européennes.

## Problématique: quels sont les facteurs qui permettent d'expliquer la différence de prix entre deux biens?

```{r, include=FALSE}
# Importation des données
data_R_bnb <- na.omit(read.csv("data/data_rmd_R_bnb.csv", stringsAsFactors = TRUE, row.names = 1))
```

### Premières analyses

```{r, fig.align='center', echo=FALSE}
library(knitr)

# Prix moyen des airbnbs la semaine 
prix_moyen_semaine <- round(mean(data_R_bnb$prix_semaine), digits = 2)

# Prix moyen des aibrnbs le weekend
prix_moyen_week_end <- round(mean(data_R_bnb$prix_weekend), 2)

# Création d'un data.frame pour afficher les résultats
resultats <- data.frame(prix_moyen = c(prix_moyen_semaine, prix_moyen_week_end),Période = c("Semaine", "Weekend"))

# Affichage des résultats à l'aide du package knitr
kable(resultats, format = "markdown", align = "c", caption = "Prix moyens des Airbnbs selon la période")
```

```{r, include=FALSE}
rm(prix_moyen_semaine,prix_moyen_week_end)
```

On cherche à quantifier l'influence de plusieurs variables explicatives sur le prix des Airbnbs. Plus précisément, nous cherchons les variables qui permettent d'expliquer la différence de prix entre la semaine et le weekend. On observe dans un premier temps que cette différence de prix n'est pas la même pour tous les biens, comme le montre les boxplots suivant:

```{r, fig.align='center', echo=FALSE}
library(ggplot2)
library(tidyr)

data <- data.frame(
  semaine = data_R_bnb$prix_semaine,
  weekend = data_R_bnb$prix_weekend
)

data_long <- gather(data, key = "prix", value = "valeur")

ggplot(data_long, aes(x = prix, y = valeur)) +
  geom_boxplot() +
  facet_grid(. ~ prix, scales = "free_x")+ 
    coord_cartesian(ylim = c(35, 500))+
    xlab("moment de la semaine")
```

```{r, include=FALSE}
rm(data, data_long)
```

Il est clair que les Airbnbs sont plus chers le weekend que la semaine. On peut remarquer cependant que la différence des prix n'est pas exactement la même pour tous les Airbnbs. Il semblerait en effet que plus un logement est cher la semaine, plus ce dernier est cher le weekend. Nous avons fait le choix de limiter la taille de l'échantillon représenté car, dans notre base de données, il y a une trentaine de logements dont le coût de location dépasse les 8 000€, ce qui compromet la comparaison.

Nous allons à présent modéliser le prix des logements en fonction des variables suivantes: 

* room_type : facteur à 3 modalités (appartement privé, chambre partagé, chambre privée)
* person_capacity : Nombre de personnes pouvant loger dans l'appartement
* host_is_superhost : Variable binaire (1 si Propriétaire à été reconnu comme quelqu'un de confiance par les utilisateurs)
* cleanliness_rating : note de propreté sur 10 
* guest_satsifaction_overall : note de satsifaction des utilisateurs sur 100
* bedrooms : nombre de chambre
* metro_dist : distance au métro
* dist : distance au centre de la ville

```{r, fig.align='center', messages=FALSE}
library(plotly)
library(dplyr)
```

```{r, fig.align='center', echo=FALSE}
p <- ggplot(data_R_bnb, aes(x = prix_weekend, y = prix_semaine)) +
     geom_point(aes(color = room_type), size = 2.5) +
     theme_classic() +
     xlab("Prix weekend") +
     ylab("Prix semaine") +
     labs(color = "Type de chambre") +
     scale_color_manual(values = c("#FA8072", "#20B2AA", "#1E90FF"))
ggplotly(p)
```

### Analyse des corrélations

```{r, fig.align='center', echo=FALSE}
library(corrplot)
# Création de variables intermédiaire
variables_num1 <- data_R_bnb[,c("prix_semaine", "person_capacity", "cleanliness_rating","guest_satisfaction_overall","bedrooms", "metro_dist", "dist")]
Varaibles_num2 <- data_R_bnb[,c("prix_weekend", "person_capacity", "cleanliness_rating","guest_satisfaction_overall","bedrooms", "metro_dist", "dist")]

cor_data1 <- cor(variables_num1)
cor_data2 <- cor(Varaibles_num2)
# Définition des paramètres graphiques
layout(matrix(c(1,2), nrow=1, ncol=2))

# Tracage des graphiques 
corrplot(cor_data1, method = c("shade"), type = "lower",order="hclust", tl.col="black")
corrplot(cor_data2, method = c("shade"), type = "lower",order="hclust", tl.col="black")
rm(cor_data1,cor_data2)
```

A la vue du graphique précédent, on n'observe pas de différence significative entre la corrélation des variables la semaine et le week-end.

### Anova 

On peut réaliser une analyse de variance (ANOVA) pour déterminer si le prix moyen des logements diffère significativement entre les différentes catégories de room_type ou de host_is_superhost.  

```{r, fig.align='center', echo=FALSE}
ggplot(data_R_bnb, aes(x=room_type, y=prix_semaine, fill=host_is_superhost)) +
  geom_boxplot() +
  labs(x="Type de chambre", y="Prix/semaine", fill="Hôte de confiance") +
  theme_classic()+
    coord_cartesian(ylim = c(35, 500))+ggtitle("Boxplot des prix des chambres en semaine selon les modalités des chambres")

ggplot(data_R_bnb, aes(x=room_type, y=prix_weekend, fill=host_is_superhost)) +
  geom_boxplot() +
  labs(x="Type de chambre", y="Prix/weekend", fill="Hôte de confiance") +
  theme_classic()+
    coord_cartesian(ylim = c(35, 500))+ggtitle("Boxplot des prix des chambres le week-end selon les modalités des chambres")
```

#### Analyse de la variance pour les prix de la semaine

```{r, echo=FALSE}
library(knitr)
library(broom)

anova_result <- aov(prix_semaine ~ room_type + host_is_superhost, data=data_R_bnb)
anova_summary <- tidy(anova_result)
kable(anova_summary, digits = 2, caption = "Résultats de l'ANOVA pour les prix de la semaine")

tukey_result <- TukeyHSD(anova_result, "room_type")
tukey_summary <- as.data.frame(tukey_result$`room_type`)
kable(tukey_summary, digits = 2, caption = "Comparaison multiple de Tukey pour les prix de la semaine")
```

#### Analyse de la variance pour les prix du week-end

```{r, echo=FALSE}
anova_result <- aov(prix_weekend ~ room_type + host_is_superhost, data=data_R_bnb)
anova_summary <- tidy(anova_result)
kable(anova_summary, digits = 2, caption = "Résultats de l'ANOVA pour les prix du week-end")

tukey_result <- TukeyHSD(anova_result, "room_type")
tukey_summary <- as.data.frame(tukey_result$`room_type`)
kable(tukey_summary, digits = 2, caption = "Comparaison multiple de Tukey pour les prix du week-end")
```

On remarque que les maisons et les appartements entiers dont les propriétaires ne sont pas super host ont tendance à être plus chers que ceux dont les propriétaires sont super host, ce qui semble déconcertant. On observe l'inverse pour ce qui est des chambres partagés et des chambres simples.  

### Régression linéaire

```{r, echo=FALSE}
# Regression semaine
reg1 <-  lm(prix_semaine~room_type+person_capacity+host_is_superhost+cleanliness_rating+bedrooms+guest_satisfaction_overall+metro_dist+dist, data = data_R_bnb)
tbl1 <- kable(summary(reg1)$coefficients, caption = "Résumé de la régression linéaire pour la semaine", border = "solid")

# Regression weekend
reg2 <-  lm(prix_weekend~room_type+person_capacity+host_is_superhost+cleanliness_rating+guest_satisfaction_overall+bedrooms+metro_dist+dist, data = data_R_bnb)
tbl2 <- kable(summary(reg2)$coefficients, caption = "Résumé de la régression linéaire pour le weekends", border = "solid")

# Résumé de la régression linéaire pour le premier jeu de données
tbl1

# Résumé de la régression linéaire pour le deuxième jeu de données
tbl2
```

### Conclusion 

Aucune caractéristique ne semble plus importante que les autres quand il s'agit d'expliquer la différence de prix des Airbnbs entre la semaine et le weekend.

## Application R Shiny

Pour illustrer nos données, nous avons réalisé une application sur R Shiny présentant une carte intéractive réalisée avec le package leaflet.</br>
Nous avons fait un zoom sur l'Europe occidentale et nous avons représenté les clusters des locations disponibles sur Airbnbs dans les 10 villes de notre base de données.</br>
Les pays sont colorés en fonction du prix moyen des locations et chaque bien est coloré en fonction de son prix.</br>
Nous avons ajouté un filtre permettant de zoomer sur la ville du pays sélectionné, un bouton pour choisir la période, ainsi qu'une barre de pricing permettant de sélectionner une fourchette de prix.</br>
Nous avons également ajouté un histogramme représentant la répartition des Airbnbs en fonction du prix. L'histogramme s'adapte à la sélection.








