---
title: "R_bnb"
output: 
  html_document:
    theme: cosmo
    highlight: espresso
---

# Quels sont les facteurs qui permettent d'expliquer la différence de prix entre 2 biens?

les données proviennet du site kaggle : https://www.kaggle.com/datasets/thedevastator/airbnb-prices-in-european-cities

```{r, include=FALSE}
#Importation des données
data_R_bnb <- na.omit(read.csv("data/data_R_bnb.csv", stringsAsFactors = TRUE, row.names = 1))
```

On cherche à quantifier l'influence de plusieurs variables explicatives sur le prix des Airbnb. Et plus précisément qu'elles sont celles qui permettent d'expliquer une différence de prix entre la semaine et le weekend. 
En effet, on observe une différence de prix des biens entre la semaine et le weekend. Cependant on peut observer que cette différence de prix entre la semaine et le week-end n'est pas la même pour tous les biens. Comme le montre le graphique suivant 

```{r, fig.align='center'}
library(ggplot2)
#prix moyen des airbnb la semaine 
semaine <- round(mean(data_R_bnb$prix_semaine), digits = 2 )
#prix moyen des aibrnb le weekend
week_end <- round(mean(data_R_bnb$prix_weekend),2)
data.frame(semaine, week_end)

# Chargement des packages nécessaires
library(ggplot2)
library(tidyr)

# Exemple de données
data <- data.frame(
  semaine = data_R_bnb$prix_semaine,
  weekend = data_R_bnb$prix_weekend
)

# Transformation des données en format long
data_long <- gather(data, key = "prix", value = "valeur")

# Création du boxplot en facettes
ggplot(data_long, aes(x = prix, y = valeur)) +
  geom_boxplot() +
  facet_grid(. ~ prix, scales = "free_x")+ 
    coord_cartesian(ylim = c(35, 500))+
    xlab("moment de la semaine")
rm(data, data_long)
```

Sur le Graphique précédent il est clair que les Airbnb sont plus cher le weekend que la semaine. On peut remarquer cependant que la hausse des prix n'est pas exactement partout la même. (Il semblerait que plus le logement est cher la semaine plus ce dernier est cher le weekend). 

Nous allons tenter de modéliser le prix des logements par les variables suivantes: 

* room_type : facteur à 3 modalités (appartement privé, chambre partagé, chambre privée)
* person_capacity : Nombre de personnes pouvant loger dans l'appartement
* host_is_superhost : Variable binaire (1 si Propriétaire à été reconnu comme quelqu'un de confiance par les utilisateurs)
* cleanliness_rating : note de propreté sur 10 
* guest_satsifaction_overall : note de satsifaction des utilisateurs sur 100
* bedrooms : nombre de chambre
* metro_dist : distance au métro
* dist : distance au centre de la ville


# Analyse de corrélation 

```{r, fig.align='center'}
library(corrplot)
# Création de variables intermédiaire
variables_num1 <- data_R_bnb[,c("prix_semaine", "person_capacity", "cleanliness_rating","guest_satisfaction_overall","bedrooms", "metro_dist", "dist")]
Varaibles_num2 <- data_R_bnb[,c("prix_weekend", "person_capacity", "cleanliness_rating","guest_satisfaction_overall","bedrooms", "metro_dist", "dist")]

cor_data1 <- cor(variables_num1)
cor_data2 <- cor(Varaibles_num2)
# Définition des paramètres graphiques
layout(matrix(c(1,2), nrow=1, ncol=2))

# Tracage des graphiques 
corrplot(cor_data1, method = c("shade"), type = "lower",order="hclust", tl.col="black")
corrplot(cor_data2, method = c("shade"), type = "lower",order="hclust", tl.col="black")
rm(cor_data1,cor_data2)
```

A la vue du graphique précédent, on n'observe pas de différence significative entre la corrélation des variables la semaine et le weekends.

# Anova 

On peut réaliser une analyse de variance (ANOVA) pour déterminer si le prix moyen des logements diffère significativement entre les différentes catégories de room_type ou de host_is_superhost   

```{r, fig.align='center'}
ggplot(data_R_bnb, aes(x=room_type, y=prix_semaine, fill=host_is_superhost)) +
  geom_boxplot() +
  labs(x="Type de chambre", y="Prix/semaine", fill="Hôte de confiance") +
  theme_classic()+
    coord_cartesian(ylim = c(35, 500))+ggtitle("Boxplot des prix des chambres en semaine selon les modalités des chambres")

ggplot(data_R_bnb, aes(x=room_type, y=prix_weekend, fill=host_is_superhost)) +
  geom_boxplot() +
  labs(x="Type de chambre", y="Prix/weekend", fill="Hôte de confiance") +
  theme_classic()+
    coord_cartesian(ylim = c(35, 500))+ggtitle("Boxplot des prix des chambres le weekend selon les modalités des chambres")
```

On remarque que les maison et les appartement entiers dont le propriétaires n'est pas super host ont tendances à être plus cher que ceux dont le propriétaire est super host. Ce qui semble déconcertant. On remaque que les chambres privés semblent ne pas suivre la même loi, puisque les prix sont les quasi les mêmes pour les 2. 

```{r}
anova_result <- aov(prix_semaine ~ room_type + host_is_superhost, data=data_R_bnb)
summary(anova_result)
tukey_result <- TukeyHSD(anova_result, "room_type")
tukey_result
```

```{r}
#Meme calcul pour les prix le weekend
anova_result <- aov(prix_weekend ~ room_type + host_is_superhost, data=data_R_bnb)
summary(anova_result)
tukey_result <- TukeyHSD(anova_result, "room_type")
tukey_result
```


# Régression linéaie
```{r}
reg1 <-  lm(prix_semaine~room_type+person_capacity+host_is_superhost+cleanliness_rating+bedrooms+guest_satisfaction_overall+metro_dist+dist, data = data_R_bnb)
summary(reg1)

# Création du dataframe pour la représentation graphique
df <- data.frame(x = fitted(reg1), y = resid(reg1))

# Création du graphique

ggplot(df, aes(x = x, y = y)) +
  geom_point(color = "#3F51B5") +
  geom_smooth(method = "loess", se = FALSE, color = "#F44336") +
  labs(title = "Régression linéaire prixn semaine", x = "Valeurs ajustées", y = "Résidus")


reg2 <-  lm(prix_weekend~room_type+person_capacity+host_is_superhost+cleanliness_rating+guest_satisfaction_overall+bedrooms+metro_dist+dist, data = data_R_bnb)
summary(reg2)
```


# Conclusion 

* Ca aurait été bien d'avoir les données saisonières pour faire des stats en fonction du temps 
* Ca aurait été bien 

